臺灣板橋地方法院交通事件裁定　　　　99年度交聲字第2640號
原處分機關　交通部公路總局臺北區監理所板橋監理站
異　議　人
即受處分人　李鍵銘
上列異議人即受處分人因違反道路交通管理處罰條例案件，對於
交通部公路總局臺北區監理所板橋監理站99年8 月17日所為之處
分（原處分案號：板監裁字第裁41-C00000000號），聲明異議，
本院裁定如下：
    主  文
異議駁回。
    理  由
一、聲明異議意旨略以：異議人即受處分人李鍵銘因本件舉發違
    規地點前方有明顯之綠燈，且有施工單位在施工，亦有違規
    車輛，因此異議人行車無法注意，爰提出聲明異議云云。
二、按汽車駕駛人，行經有燈光號誌管制之交岔路口闖紅燈者，
    處新臺幣一千八百元以上五千四百元以下罰鍰；又汽車駕駛
    人，違反道路交通管理處罰條例第53條規定者，除依原條款
    處罰鍰外，並予記違規點數三點，道路交通管理處罰條例第
    53條第1 項、第63條第1 項第3 款分別定有明文。
三、查本件異議人即受處分人李鍵銘所有車號GWE-331 號重型機
    車，於民國99年5 月18日上午9 時35分許，沿臺北縣中和市
    （現改制為「新北市中和區○○○○路往福祥路、中山路方
    向行駛，駛至與永和路56號、永和路9 巷口設有燈光號誌管
    制之交岔路口時，遇紅燈而逕自直行闖越之違規事實，業經
    臺北縣政府警察局（現改制為「新北市政府警察局」）中和
    第一分局函陳查報屬實無訛，有該分局99年8 月2 日北縣警
    中一交字第0990028346號函影本1 紙在卷可稽，並有連續拍
    攝之採證照片13張、現場簡圖可資佐證，堪認屬實無訛。異
    議人雖具狀辯稱上開意旨云云，惟依上開卷附之連拍採證照
    片所示，異議人上開機車駛越上開違規交岔路口時，確實均
    係於該交岔路口燈光號誌顯現紅燈號誌時無誤，且當時亦僅
    路側有測量人員會勘道路，並無施工或攔停管制情形，再依
    採證照片所示，當時除異議人機車違規闖越紅燈外，雖其前
    方亦有多輛機車違規闖紅燈，惟其騎乘機車行駛道路，本應
    自行注意道路之號誌，依號誌所示行駛，豈能任意跟隨前方
    違規車輛行駛，再據以藉詞卸責。綜上所述，異議人上開所
    辯，部分與事實不符，部分亦不足以卸免其責，故均不足採
    ，其上開違規事實堪認無訛，自應予依法裁罰。從而，原處
    分機關據以援引上開規定，裁處罰鍰新臺幣一千八百元，並
    記違規點數三點，並無不當。本件異議為無理由，應予駁回
    。
四、據上論斷，應依道路交通事件處理辦法第18條規定（原「道
    路交通案件處理辦法」，已於99年10月26日修正發布，並自
    同年月28日施行，原法規名稱修正為「道路交通事件處理辦
    法」，該辦法原第19條規定，亦變更條次及修正「交通法庭
    」之條文用語為「法院」），裁定如主文。
中    華    民    國   100    年    1     月    27    日
                        交通法庭  法  官  彭  全  曄
以上正本證明與原本無異
如不服本裁定應於送達後5日內向本院提出抗告狀
                                  書記官  蘇  宥  維
中    華    民    國   100    年    1     月    27    日